# 求助陈版，该合同是否属于一揽子交易？

提问人：yinpj 时间：2022-11-11 21:52:10
A公司向收购B公司股权达到控股（主要看上B公司的资产），但是B公司税务风险很高。故A和B一起设立C公司，初始注册资本 500 万，A公司出资 50 万占10%，B 公司出资 450 万，占90%，C公司成立后，购买B公司资产运营 3 个月后，经营达到一定利润指标后，A公司收购40%的股权，达到51%。是否构成一揽子交易？

回答人：chenyiwei
根据主帖中的信息，这些交易构成一揽子交易的可能性相对较大。虽然A初始出资仅占10%，但应关注在头 3 个月期间内C公司的运营是否由A公司主导，是否已纳入A公司的运营体系，以及利润指标是否很可能实现等，以佐证是否属于一揽子交易。